臺灣新竹地方法院民事裁定
111年度小上字第68號
上  訴  人  范振乾  
被上訴  人  泰安產物保險股份有限公司新竹分公司

法定代理人  賴金輝  
上列當事人間損害賠償事件，上訴人對於民國111年10月13日本
院新竹簡易庭111年度竹小字第557號小額訴訟事件第一審判決不
服，提起上訴，本院裁定如下：
    主  文
上訴駁回。
第二審訴訟費用新臺幣壹仟伍佰元由上訴人負擔。
    理  由
一、按對於小額程序之第一審裁判，得上訴或抗告於管轄之地方
    法院，其審判以合議行之。對於前項第一審裁判之上訴或抗
    告，非以其違背法令為理由，不得為之。上訴狀內應記載上
    訴理由，表明下列各款事項：（一）原判決所違背之法令及
    具體內容。（二）依訴訟資料可認為原判決有違背法令之具
    體事實，民事訴訟法第436 條之24、第436 條之25分別定有
    明文。又所謂違背法令，係指依同法第436 條之32第2 項準
    用第468 條所定判決不適用法規或法規適用不當、第469 條
    第1 至5 款所列判決當然違背法令之情形。是當事人對於小
    額程序第一審判決提起上訴時，如以原判決有民事訴訟法第
    468 條所定不適用法規或法規適用不當為理由，其上訴狀或
    理由書應具體指摘該判決所違背之法令條項，或有關判例、
    解釋字號，或成文法以外之習慣或法理等及其內容，暨係依
    何訴訟資料可認為有違背法令之事實；如以原判決有同法第
    469 條第1 至5 款所列判決當然違背法令之情形為理由，其
    上訴狀或理由書應具體揭示該判決有何合於各該條款所列情
    形之內容，及係依何訴訟資料可認為有當然違背法令之事實
    。倘當事人未依上述方法表明，或僅係就原審取捨證據、認
    定事實之職權行使，指摘其為不當，而顯與前揭法條規定不
    相合，即難認上訴為合法（最高法院71年度台上字第314號
    判決要旨參照）。又上訴不合法，第二審法院應依同法第43
    6條之32第2 項準用第471 條第1 項、第444 條第1 項規定
    ，法院毋庸命其補正，應逕以裁定駁回之。
二、上訴意旨及聲明略以：本件車禍係被上訴人駕駛之車牌號碼
    000-0000號自小客車（下稱系爭車輛）從內側車道往右變換
    車道從後方擦撞上訴人行駛於前方外側車道之車牌號碼000-
    0000號營業用自小客車（下稱上訴人車輛），新竹區監理所
    竹苗區車輛行車事故鑑定會竟僅憑上訴人提供之行車紀錄器
    影像，而未審酌被上訴人明明有行車紀錄器卻不願提供之情
    形，於證據不全下，即認上訴人應負全部肇責，實屬過於輕
    率而不足採信。再者，系爭車輛受損位置係右前方葉子板上
    方有板金處，而上訴人車輛受損位置係位於左側後門之下方
    塑膠飾條處，相差近100公分，可證系爭車輛所受損害非上
    訴人所致，且被上訴人不待兩造釐清上開車損疑慮即將系爭
    車輛送修，湮滅所有證據，心態可議，從而被上訴人提出之
    系爭車輛維修項目亦不可採。爰聲明：⑴原判決上訴人應給
    付被上訴人新臺幣（下同）39,334元，及自民國111年4月14
    日起至清償日止，按年息5%計算之利息部分應予廢棄。⑵新
    竹區監理所竹苗區車輛行車事故鑑定會竹苗區0000000案鑑
    定結果應不予採信。
三、經查：上訴意旨所陳理由，無非著重於兩造紛爭之基礎事實
    ，即系爭車輛受有損害是否上訴人所致，以及系爭車輛之維
    修費用是否合理，均屬事實審法院取捨證據、認定事實之職
    權範圍，應由事實審法院斟酌全辯論意旨及調查證據之結果
    ，依自由心證判斷之。上訴人之上訴理由未表明原審判決違
    背法令之具體內容，亦未表明依訴訟資料合於該違背法令之
    具體事實，或原判決如何不適用法規或適用法規不當，或有
    何民事訴訟法第469 條第1 至5 款規定所列判決當然違背法
    令之事由，難認對原審判決之如何違背法令已有具體之指摘
    ，揆諸前揭說明，自不得謂已合法表明上訴理由。其上訴不
    合程式，難認為合法，應由第二審法院以裁定駁回之。
四、爰裁定如主文第1項，並依民事訴訟法第436 條之19第1 項
    規定，確定上訴人應負擔之第二審訴訟費用額如主文第2 項
    所示。
中　　華　　民　　國　　111 　年　　11　　月　　30　　日
                  民事第二庭  審判長法  官  鄭政宗
　　　　　　　　　                  法  官  王佳惠
　　　　　　　　　                  法　官　陳麗芬
以上正本係照原本作成。
不得抗告。
中　　華　　民　　國　　111 　年　　11　　月　　30　　日
                                    書記官　曾煜智